臺灣臺中地方法院刑事判決　　　　　　　96年度訴字第3745號
公　訴　人　臺灣臺中地方法院檢察署檢察官
被　　　告　甲○○
上列被告因毒品危害防制條例案件，經檢察官提起公訴（九十六
年度毒偵字第四八一○號、第四八三二號、第四九七○號、第五
二二二號），被告於準備程序中就被訴事實為有罪之陳述，受命
法官於聽取當事人之意見後，經本院合議庭裁定改由受命法官獨
任以簡式審判程序審理，判決如下：
    主  文
甲○○施用第一級毒品，累犯，處有期徒刑壹年；又施用第一級
毒品，累犯，處有期徒刑壹年壹月。扣案之第一級毒品海洛因壹
包（毛重零點伍柒公克）沒收銷毀。又施用第一級毒品，累犯，
處有期徒刑壹年貳月。扣案之第一級毒品海洛因包（合計淨重
零點伍公克、合計空包裝重零點伍捌公克）均沒收銷毀。又施
用第一級毒品，累犯，處有期徒刑壹年壹月。扣案之第一級毒品
海洛因壹包（含袋重零點伍公克），沒收銷毀。又施用第二級毒
品，累犯，處有期徒刑捌月。又施用第二級毒品，累犯，處有期
徒刑捌月。又施用第二級毒品，累犯，處有期徒刑玖月。扣案之
第二級毒品甲基安非他命壹包（淨重零點零貳公克、空包裝重零
點貳貳公克）），沒收銷毀。又施用第二級毒品，累犯，處有期
徒刑捌月。主刑部分應執行有期徒刑年貳月。
    事  實
一、甲○○曾因施用毒品案件，經施以強制戒治，於民國九十年
    二月二日釋放，且於九十年八月六日交付保護管束期滿，而
    由臺中地方法院檢察署檢察官於九十年八月二十八日，以九
    十年度戒毒偵字第四○七號為不起訴處分。又因施用毒品案
    件，經臺灣高等法院臺中分院、本院刑事庭、本院簡易庭先
    後判處有期徒刑八月、九月、五月確定，三罪接續執行，於
    九十五年十二月二十四日假釋期滿，視為執行完畢。詎仍不
    知悔改，復分別基於施用第一級毒品及第二級毒品之犯意，
    為下列行為：
（一）於九十六年八月九日中午某時，在臺中縣太平市○○○街
      五六號屋內，以將毒品海洛因摻入香煙內點燃吸食之方式
      ，施用第一級毒品海洛因；並於上開時、地，以將毒品甲
      基安非他命置於玻璃球內燒烤後吸食煙霧之方式，施用第
      二級毒品甲基安非他命。為警於九十六年八月九日晚上八
      時三十分許，在臺中縣太平市○○○街五六號查獲。
（二）於九十六年八月二十一日下午二、三時許，在臺中市北屯
      區○○○路之堤坊某處，以將毒品海洛因摻入香煙內點燃
      吸食之方式，施用第一級毒品海洛因；並於上開時地，以
      玻璃球燒烤方式，施用第二級毒品甲基安非他命。為警於
      九十六年八月二十一日下午四時五十分，在臺中市○○區
      ○○路與旱溪東路口查獲，並扣得第一級毒品海洛因一包
      （含袋重○．五七公克）。
（三）於九十六年八月二十七日下午二時許，在臺中縣太平市○
      ○路○○路旁，以將毒品海洛因摻入香煙內點燃吸食之方
      式，施用第一級毒品海洛因。另於九十六年八月二十五日
      晚上七時許，在臺中市精武一六七號九樓七室（起訴書誤
      為彰化縣田中鎮○路街五九號住處），以將第二級毒品甲
      基安非他命置入玻璃球燒烤方式，施用第二級毒品甲基安
      非他命。為警於九十六年八月二十七日晚上六時五十分許
      ，在臺中市○區○○路與永興街口查獲，並扣得第一級毒
      品海洛因三包（合計淨重○
      ．三五公克、合計空包裝重○．五八公克）、第二級毒品
      甲基安非他命一包（淨重○．○二公克）。
（四）於九十六年九月十九日下午三時許，在臺中市○○路一六
      七號九樓七室（起訴書誤為彰化縣田中鎮○路街五十九號
      住處），以將毒品海洛因摻入香煙內點燃吸食之方式，施
      用第一級毒品海洛因；並於上開時地（起訴書誤為彰化縣
      田中鎮○路街五九號住處），以將第二級毒品甲基安非他
      命置於玻璃球內燒烤後吸食煙霧之方式，施用第二級毒品
      甲基安非他命。為警於九十六年九月十九日晚上十時二十
      五分許，在臺中市○區○○路一六七號九樓查獲，並扣得
      第一級毒品海洛因一包（含袋重○．五公克）。
二、案經臺中市警察局第三分局及臺中市警察局第五分局報請臺
    灣臺中地方法院檢察署檢察官偵查起訴。
    理  由
一、上揭犯罪事實，業據被告甲○○於本院審理中坦承不諱，且
    ：
（一）於九十六年八月九日為警查獲部分：有臺中市警察局第五
      分局委託尿液檢驗代號與真實姓名對照表、中山醫學大學
      附設醫院檢驗科藥物檢測中心九十六年八月二十三日出具
      之尿液檢驗報告各一份附於臺中市警察局第五分局中分五
      偵字第○九六○○二八七一九號、臺灣臺中地方法院檢察
      署九十六年度毒偵字第四九七○號卷可證。
（二）於九十六年八月二十一日為警查獲部分：有臺中市警察局
      第五分局委託尿液檢驗代號與真實姓名對照表、中山醫學
      大學附設醫院檢驗科藥物檢測中心九十六年九月六日出具
      之尿液檢驗報告各一份、照片八張附於臺中市警察局第五
      分局中分五偵字第二七七二七號、臺灣臺中地方法院檢察
      署九十六年度毒偵字第四八一○號卷可證。復有第一級毒
      品海洛因一包（含袋重○．五七公克）扣案可證，該扣案
      物品確為海洛因成分，有行政院衛生署草屯療養院九十六
      年十月二日草療鑑字第○九六○○○七五九七號鑑定書一
      份附上開偵查卷可稽（海洛因驗餘淨重○．三六九四公克
      ）。
（三）於九十六年八月二十七日為警查獲部分：有臺中市警察局
      第五分局委託尿液檢驗代號與真實姓名對照表、中山醫學
      大學附設醫院檢驗科藥物檢測中心九十六年九月十三日出
      具之尿液檢驗報告各一份附於臺中市警察局第五分局中分
      五偵字第○九六○○二八四一八號、臺灣臺中地方法院檢
      察署九十六年度毒偵字第四八三二號卷可證。復有第一級
      毒品海洛因三包（合計淨重○．三五公克、合計空包裝重
      ○．五八公克）、第二級毒品甲基安非他命一包（淨重○
      ．○二公克、空包裝重○．二二公克）扣案可證，該扣案
      物品確為海洛因、甲基安非他命成分，有法務部調查局九
      十六年九月二十三日調科壹字第○九六二三○六八八三○
      號鑑定書一份附上開偵查卷可稽。
（四）於九十六年九月十九日為警查獲部分：有臺中市警察局第
      三分局合作派出所委託鑑驗尿液代號與真實姓名對照表、
      中山醫學大學附設醫院檢驗科藥物檢測中心九十六年十月
      四日出具之尿液檢驗報告各一份附於臺中市警察局第三分
      局中分三偵字第○九六○○二五七四八號、臺灣臺中地方
      法院檢察署九十六年度毒偵字第五二二二號卷可證。復有
      第一級毒品海洛因一包（含袋重○．五公克）扣案可證，
      該扣案物品確為海洛因成分，有有行政院衛生署草屯療養
      院九十六年十月十二日草療鑑字第○九六○○○七九四五
      號鑑定書一份附上開偵查卷可稽（海洛因驗餘淨重○．二
      九三二公克）。
    足認被告上開自白與事實相符，本件事證明確，被告施用第
    一級毒品及第二級毒品，均堪認定。
二、核被告甲○○所為，係犯毒品危害防制條例第十條第一項之
    施用第一級毒品及同條第二項之施用第二級毒品罪。被告先
    後四次施用第一級毒品海洛因及第二級毒品甲基安非他命間
    ，犯罪各別，行為互殊，應予分論併罰。又被告因施用毒品
    案件，經臺灣高等法院臺中分院、本院刑事庭、本院簡易庭
    先後判處有期徒刑八月、九月、五月確定，三罪接續執行，
    於九十五年十二月二十四日假釋期滿，視為執行完畢，有臺
    灣高等法院被告全國前案紀錄表一份在卷可稽，其於五年內
    故意再犯本件有期徒刑以上之罪，為累犯，應依刑法第四十
    七條第一項規定，各加重其刑。其持有毒品之行為，意在供
    己施用，故其施用前後持有第一級毒品海洛因、第二級毒品
    甲基安非他命之低度行為，應各為施用之高度行為所吸收，
    不另論罪。爰審酌被告施用毒品，經強制戒治、徒刑執行完
    畢後，仍不知戒惕，再犯本案，無視於毒品對於自身健康之
    戕害及國家對於杜絕毒品犯罪之禁令，不知戒除惡習，惡性
    非輕，然念及坦承犯行，態度良好，其施用毒品並無危害他
    人，被告犯罪手段尚屬平和，所生損害尚非鉅大等一切情狀
    ，分別量處如主文所示之刑，以資懲儆。另就定應執行之刑
    部分，因本次刑法修正已廢除連續犯之規定，為達罰當其罪
    ，符合罪刑相當原則目的，自不宜以原有連續犯量刑標準之
    舊思維，為數罪併罰定執行刑之依據。但為解決修法理由所
    謂就施用毒品者恐因數罪併罰而有量刑過重而產生不合理現
    象之問題，本院審酌施用毒品者均有相當程度之成癮性及心
    理依賴，其犯罪心態與一般刑事犯罪之本質並不相同之情狀
    ，就主刑部分定如主文所示之應執行刑，檢察官請求定應執
    行七年四月，尚屬過重，附此敘明。至扣案之上開第一級毒
    品海洛因、第二級毒品甲基安非他命及其包裝袋（該包裝因
    殘留毒品而無法析離，應整體視為毒品），依毒品危害防制
    條例第十八條第一項前段規定，宣告沒收銷燬。
據上論斷，應依刑事訴訟法第二百七十三之一第一項、第二百九
十九條第一項前段，毒品危害防制條例第十條第一項、第二項、
第十八條第一項前段，刑法第十一條、第四十七條第一項、第五
十一條第五款，判決如主文。
本案經檢察官乙○○到庭執行職務。
中　　華　　民　　國　　96　　年　　11　　月　　29　　日
　　　　　　　        刑事第十六庭    法  官　周玉蘭
以上正本證明與原本無異。
如不服本判決，應於收受送達後十日內向本院提出上訴書狀（應
附繕本）。
上訴書狀如未敘述理由，應於上訴期間屆滿後二十日內補提理由
書於本院。
                                      書記官  許素珍
中　　華　　民　　國　　96　　年　　11　　月　　29　　日
附錄：本案論罪科刑法條全文
毒品危害防制條例第10條
施用第一級毒品者，處六月以上五年以下有期徒刑。
施用第二級毒品者，處三年以下有期徒刑。
